臺灣士林地方法院民事裁定
                                       110年度亡字第69號
聲  請  人  臺灣士林地方檢察署檢察官
上列聲請人聲請宣告鄭玩琴死亡事件，本院裁定如下：
    主  文
准對失蹤人鄭玩琴（女、民國前0 年0 月0 日生、身分證統一編
號：Z000000000號、籍設臺北市○○區○○街00號3 樓之1 臺北○○○○
○○○○○、失蹤前住○區○○○路0 巷0 號）為宣告死亡之公示催告。
該失蹤人應於本公示催告最後揭示於法院公告處、資訊網路及其
他適當處所之翌日起三個月內，向本院陳報現尚生存，如不陳報
，本院將宣告其為死亡。
無論何人，凡知該失蹤人之生死者，均應於上開期間內，將其所
知之事實，陳報本院。
    理  由
一、按失蹤人失蹤滿7 年後，法院得因利害關係人或檢察官之聲
    請，為死亡之宣告；失蹤人為80歲以上者，得於失蹤滿3 年
    後，為死亡之宣告，民法第8 條第1 項、第2 項定有明文。
    又法院准許宣告死亡之聲請者，應公示催告。前項公示催告
    ，準用第130 條第3 項至第5 項之規定。但失蹤人滿百歲者
    ，其陳報期間，得定為自揭示之日起二個月以上。家事事件
    法第156 條第1 項、第3項亦有明定。
二、本件聲請意旨略以：依臺北○○○○○○○○○函稱本件失蹤人鄭玩
    琴（女、民國前0 年0 月0 日生、身分證統一編號：Z00000
    0000號），如尚生存現年已116 歲，自民國97年2 月29日即
    失蹤，迄今行方不明已逾3 年，業已屆失蹤人口得為死亡宣
    告之法定期間，爰依法聲請死亡宣告等語。　　
三、本件聲請人上揭主張，業經聲請人向各機關查詢失蹤人鄭玩
    琴之前案紀錄、在監在押、個人戶籍資料、三親等、人壽保
    險、信用卡申辦、個人任職董監事、財產資料、入出境等件
    ，均未發現有該失蹤人仍生存活動之情形，有臺北○○○○○○○○
    ○110 年10月18日北市大戶登字第1106007056號函附之戶籍
    謄本、戶籍登記資料、80歲以上行方不明人口社會生活軌跡
    資料比對紀錄、失蹤人口系統身分證集中查詢資料、臺北市
    殯葬管理處110 年1 月27日北市殯儀二字第1103000991號函
    、新北市政府殯葬管理處110 年1 月29日新北殯館字第1105
    071164號函、內政部移民署110 年1 月22日移署資字第1100
    014012號函、臺北市政府社會局110 年1 月28日北市社老字
    第1103015931號函等件可憑。並有刑案資料查註紀錄表、個
    人戶籍資料、三親等資料查詢結果、己身一親等資料查詢結
    果、高額壽險資訊連結作業、信用卡正附卡資訊、個人任職
    董監事、全國刑案資料查註表、稅務電子閘門財產所得調件
    明細表、入出境資訊連結作業、三親等資料查詢結果等件可
    證。且經臺北○○○○○○○○○承辦人員於97年2 月29日發現鄭玩
    琴失蹤，於同年3 月3 日報警協尋，但至今均未尋獲，有前
    揭失蹤人口系統身分證集中查詢資料可憑，而聲請人曾電話
    詢問失蹤人鄭玩琴尚存之親人即其孫張一得，經其表示鄭玩
    琴於4 、50年前去美國後即未返家，伊不知鄭玩琴行蹤，亦
    無法聯絡等情，有公務電話紀錄可稽，堪認鄭玩琴於97年3 
    月3日報警請求協尋時確已失蹤，失蹤當時為逾80歲之人，
    至今已逾失蹤3年法定期間，則聲請人請求對其為死亡宣告
    之公示催告，即無不合，應予准許。
四、依家事事件法第156 條裁定如主文。
中　　華　　民　　國　　110 　年　　12　　月　　24　　日
                  家事庭法  官  詹朝傑
以上正本係照原本作成。
如不服本裁定，應於送達後10日內向本院提出抗告狀。
中　　華　　民　　國　　110 　年　　12　　月　　27　　日
　　　　　　　　　　　　書記官  黃郁庭